【裁判字號】    89,訴,3403
【裁判日期】    900928
【裁判案由】    確認抵押權不存在
【裁判全文】
臺灣臺中地方法院民事判決  八十九年度訴字第三四○三號
    原      告  乙○○
    法定代理人  丙○○
    訴訟代理人  甲○○
                戊○○
                丁○○
                張鴻源
右當事人間請求確認抵押權不存在事件，本院判決如左：
    主      文
原告之訴之駁回。
訴訟費用由原告負擔。
    事      實
甲、原告方面︰
一、聲明︰
（一）請求確認被告中興商業銀行股份有限公司（下稱被告）對原告所有坐落台中市
      西區○○○段二七二地號土地、權利範圍一萬分之二三八及其上建物門牌號碼
      台中市○○路一二四巷一號五樓、建號七九五三、權利範圍全部及同地段地號
      上之建物台中市○○路一二四巷一號地下層、建號七九九九、權利範圍一千分
      之四十六（下稱系爭不動產），於民國八十八年六月二日登記、收件字號：普
      字第一七七二一０號、最高限額新台幣（下同）三百四十萬元之抵押權所擔保
      之債權不存在。
（二）被告應將前項抵押權登記辦理塗銷登記。
二、陳述：
（一）緣原告為系爭不動產之所有人，於八十年間原告將所有權狀交由訴外人即原告
      之內弟吳連興保管，八十八年十月間接獲被告對原告聲請支付命令給付二百七
      十四萬元，經原告聲明異議後，嗣被告即具狀撤回。詎於八十九年元月間原告
      又接獲被告向鈞院聲請核發之八十九年拍字第四四四號抵押物拍賣裁定，謂原
      告於八十七年二月十日向被告銀行借款二百八十萬元，約定有利息、遲延利息
      及違約金，清償日期為九十年二月十日，應按月繳納本金利息，如一次未履行
      ，即喪失期限利益，原告自八十七年十月十三日起即未繳納本金利息，應視同
      全部到期，計尚欠本金二百七十四萬元及利息、遲延利息及違約金等，為此聲
      請拍賣原告名下之系爭不動產以資受償。
（二）因原告從未向被告辦理任何貸款，亦從未簽發任何本票予該銀行，遑論與其簽
      訂抵押權設定書及辦理系爭不動產之抵押權設定登記，原告隨即向地政機關申
      請系爭不動產登記簿謄本，赫然發現其上竟有中興銀行為抵押權人，最高限額
      三百四十萬元、登記原因為「讓與」；原告未曾持系爭不動產向任何銀行或個
      人借款，竟地政機關有此抵押權登記，實在匪夷所思，應屬遭第三人偽造、冒
      用原告名義而為，原告業對該抵押物拍賣裁定於八十九年二月二十二日提出抗
      告，被告自知理虧且於法不合，乃於八十九年三月二十三日具狀向鈞院聲請撤
      回；詎被告竟於八十九年六月間又再持相同理由向鈞院聲請拍賣同一標的物，
      鈞院並據此做出八十九年拍字第二一一一號裁定，原告依法再提抗告。至於第
      二順位抵押權人陳美娟部分，經原告質之吳連興後，已坦誠持原告印文偽造設
      定文件，已協請陳美娟自動辦理抵押權塗銷。
（三）查系爭不動產之所有權狀向由訴外人吳連興保管，原告從未以系爭房地設定抵
      押權，向被告或台中市第四信用合作社（下稱台中四信）貸款，因原告接獲鈞
      院八十九年拍字第四四四號抵押物拍賣裁定時即質問吳連興，吳連興見事跡敗
      露，始托出真相謂其以其妻李伯芬及原告名義向台中四信借款，始設定系爭第
      一順位抵押權，嗣因被告銀行受讓台中四信之債權，故由被告成為系爭第一順
      位抵押權人，吳連興並交付其於台中四信借款簽發之面額二百八十萬元本票、
      及其偽造原告名義所寫之申請書予原告，該等本票、申請書全非原告字跡，原
      告亦從未向台中四信辦理貸款簽發本票之手續。原告與台中四信、被告銀行等
      間毫無債權債務關係存在。
（四）因上開借款所書立之申請書、簽發之本票及抵押權設定書，均係吳連興偽造原
      告之名義所為，該本票、申請書及抵押權設定書上之原告簽名俱非原告字跡，
      故兩造間根本沒有借貸契約及保證契約存在。原告與被告銀行既無債權債務關
      係，系爭不動產抵押權所擔保之債權自始不存在，抵押權自屬無所附依。原告
      根據民法第一百七十九條、七百六十七條關於不當得利，及所有權排除侵害請
      求權之規定，請求塗銷系爭抵押權之登記，應屬有理由。又按原告主張系爭不
      動產抵押權擔保之債權自始不存在，依民事訴訟法第二百四十七條規定原告應
      有即受確認判決之法律上利益而得訴請確認系爭抵押權所擔保之債權不存在之
      利益；又按「無法律上之原因而受利益，致他人受損害者，應返還其利益。」
      、「所有人對於無權占有或侵奪其所有物者，得請求返還之。對於妨害其所有
      權者，得請求除去之。」民法第一百七十九條、七百六十七條均有規定。被告
      銀行對原告自始即無債權存在，系爭不動產之抵押權無所依附，被告銀行受有
      抵押權登記之利益屬無法律上原因，另原告之所有權因系爭抵押權存在自受有
      妨害，依不當得利返還、所有權排除妨害等法律關係，原告應得請求被告辦理
      系爭抵押權之塗銷登記。
（五）對被告抗辯之陳述：
  １、姑且不論八十年十二月間辦理貸款並設定抵押權並非原告所為，被告於辦理歷
      次展期之程序上已顯有重大之瑕疵！蓋債權清償期之延展，關係保證人權益甚
      鉅，依民法第七百五十五條之規定，債權人允許債務人延期清償時，未經保證
      人之同意，保證人不負保證責任。是歷次展期被告均有義務通知原告，並徵得
      其同意。但原告始終未曾接獲被告辦理展期之通知，縱使原告於八十年十二月
      間曾基於保證契約而對被告負有保證責任，亦已因被告未經同意之展期而消滅
      ，系爭抵押權之登記亦失所附麗，應予塗銷，被告自不得向原告主張履行保證
      責任而行使系爭抵押權。又根據被告所出示之文件記載，原告既為主債務人之
      一，同時亦為保證人，且被告並主張原始貸放及對保均為原告本人辦理，則往
      後就本件貸款之各相關事項，理應聯絡並要求原告親自前往辦理。若非被告承
      辦人員知悉真正貸款之人並非原告，何以歷次展期均未通知原告親自辦理？亦
      未要求前往辦理之人出具原告之授權書面證明？竟能允許第三人持原告之印鑑
      辦理一切相關事項！其不合常理之處不言可喻。凡此事實亦足推論原告本人並
      未親往辦理貸款及設定抵押權。
  ２、被告核辦本件借款貸放業務，有多處嚴重明顯的瑕疵。其遲未提出貸款歷次展
      期之申請文件及留存本票，且承認八十七年之本票並非原告所簽發，在在說明
      多年來原告始終未被通知處理系爭貸款相關事務，更可佐證原告並未辦理貸款
      及設定抵押權。且被告以八十年十二月二十日定型化約定書中「約定往來依據
      ，以約定書所有印文為準」之文字為抗辯，冀求脫免其未盡注意義務之重大瑕
      疵，實已違反公共秩序應解為無效。
三、證據：提出所有權狀三紙影本各乙份、支付命令影本乙份、異議狀影本乙份、開
    庭通知書影本乙份、撤回狀影本乙份、土地建物登記簿謄本影本各乙份、本院八
    十九年拍字第四四四號裁定及抗告狀影本各乙份、撤回狀影本乙份、本院八十九
    年拍字第二一一一號裁定及抗告狀影本各乙份、土地建物登記簿謄本影本各乙份
    、本票影本乙紙、申請書影本乙份、保險理財建議書封面之字跡等為證，並聲請
    將原告平日所書之簽名字跡，與被告提出之八十年十二月二十日對保之約定書上
    「乙○○」簽名筆跡，送請憲兵學校及財團法人中華企業技術鑑定委員會或財團
    法人中華工商研究所或中興鑑定顧問股份有限公司鑑定及函台中市中山地政事務
    所調閱系爭房地於八十一年一月四日之抵押權設定登記相關申請文件及向台中市
    西區戶政事務所調閱原告之印鑑證明申請書，復聲請訊問證人吳連興、李伯芬、
    張期福。
乙、被告方面︰
一、聲明︰如主文所示。
二、陳述︰
 （一）原告確於八十年十二月二十日提供系爭不動產設定最高限額三百四十萬元抵
       押權予前台中四信（業經被告概括承受），以擔保訴外人李伯芬於該銀行之
       借款債務二百八十萬元，並已登記完畢，且原告係屬該借款債務之連帶保證
       人，曾至台中四信辦理對保手續，又訴外人李伯芬已辦理展期清償債務手續
       。因被告於八十八年四月九日概括承受台中四信之一切債權債務，依法即成
       為系爭不動產之抵押權人。
 （二）訴外人李伯芬向台中四信借款二百八十萬元後，台中市四信已撥款予訴外人
       李伯芬，訴外人李伯芬因本件借款確實在本票及印鑑卡上親自簽名及蓋章，
       顯見訴外人李伯芬對於台中四信確實有二百八十萬元之借款債務，又辦理設
       定抵押權登記必須有系爭不動產之土地及建物所有權狀正本及原告之印鑑證
       明，始能辦理，茍非原告主動提供前揭文件，他人焉能順利辦理抵押權設定
       登記？系爭不動產抵押權設定契約書、約定書及本票上之印鑑章，與原告向
       戶政機關申請登記之印鑑證明上之印鑑章均屬相符，顯見系爭不動產之抵押
       權設定登記確實係依原告本意為之，原告主張借據及抵押權設定契約書上之
       簽章，係遭他人所偽簽及盜蓋，並非原告親自所為，顯屬卸責之詞。
 （三）退步言之，縱本票、約定書及抵押權設定契約書上之簽名，確非原告親自簽
       名，然原告對於自己所有之系爭不動產所有權狀正本交付與他人，造成他人
       能順利辦理抵押權設定登記，復參酌本票、約定書及抵押權設定契約書之印
       鑑章與原告之印鑑證明上之印鑑相符之情，已使人信以為原告已授與代理權
       予他人，是他人以原告之名義於借據及抵押權設定契約書上蓋章，原告應依
       表現代理之規定負擔責任。
三、證據︰提出抵押權設定契約書一份、他項權利證明書一份、本票乙紙、約定書與
    印鑑卡各一份、財政部函一份、放款餘額備查表一份（均為影本）為證。
    理      由
一、本件原告起訴主張其未提供系爭不動產設定最高限額三百四十萬元之抵押權以擔
    保訴外人李伯芬向台中四信之借款，其係於八十八年十月間，方得知系爭不動產
    ，以被告為權利人而設定最高限額抵押權之情事。因其將系爭不動產之所有權狀
    交由訴外人吳連興保管，且曾以系爭不動產設定抵押權，向被告或台中四信貸款
    ，而上開借款所書立之約定書、簽發之本票及抵押權設定契約書上原告之簽名與
    蓋章，均係訴外人吳連興所偽簽及盜蓋，原告事先不知情，是原告與被告間並無
    任何債權債務關係存在，亦無須負訴外人李伯芬向被告借款之連帶保證責任，況
    抵押權登記並非出於原告之意思表示而設定，又原告對台中四信並無債務存在，
    故本件兩造間根本沒有借貸契約及保證契約存在。原告與被告既無債權債務關係
    ，系爭抵押權所擔保之債權自始不存在，抵押權自屬無所附依，其自得依不當得
    利、民法第七百六十七條中段之規定，請求確認被告對系爭不動產之抵押權所擔
    保之債權不存在，並塗銷上開抵押權設定登記等語。
二、被告則以訴外人李伯芬於八十年十二月二十日向被告之前手即台中四信借款二百
    八十萬元，並與原告於八十年十二月二十七日簽訂抵押權設定契約書，由原告提
    供系爭不動產設定最高限額三百四十萬元抵押權予台中四信，以擔保訴外人李伯
    芬於該銀行之借款債務二百八十萬元，並已登記完畢，且原告為該借款債務之連
    帶保證人，因被告已於八十八年四月九日概括承受台中四信之一切債權債務，依
    法即成為系爭不動產之抵押權人。又訴外人李伯芬向台中四信借款二百八十萬元
    後，台中市四信已撥款予訴外人李伯芬，訴外人李伯芬因本件借款確實在本票及
    印鑑卡上親自簽名及蓋章，顯見訴外人李伯芬對於台中四信確實有二百八十萬元
    之借款債務，而辦理設定抵押權登記必須有系爭不動產之土地及建物所有權狀正
    本及原告之印鑑證明，始能辦理，茍非原告主動提供前揭文件，他人焉能順利辦
    理抵押權設定登記？因系爭不動產抵押權設定契約書、約定書及本票上之印鑑章
    ，與原告向戶政機關申請登記之印鑑證明上之印鑑均屬相符，顯見本件系爭不動
    產之抵押權設定應屬有效，則原告主張借據及抵押權設定契約書上之簽章，係遭
    他人所偽簽及盜蓋，並非原告親自所為，顯屬無據。退步言之，縱本票、約定書
    及抵押權設定契約書上之簽名，確非原告親自簽名，然本件原告應有表現代理之
    適用，是原告上開之主張應屬無據等語置辯。
三、原告主張其未曾將系爭不動產設定最高限額三百四十萬元之抵押權以擔保訴外人
    李伯芬向台中四信之借款。因其將系爭不動產之所有權狀交由訴外人吳連興保管
    ，且上開本票、約定書及抵押權設定登記書上關於其名義之簽名及蓋章，均係訴
    外人吳連興所偽簽及盜蓋，其並不知情，是原告與被告間並無任何債權債務關係
    存在，亦無須負訴外人李伯芬向被告借款之連帶保證責任，況抵押權登記並非出
    於原告之意思表示而設定，又原告對台中四信並無債務存在，故本件兩造間根本
    沒有借貸契約及保證契約存在之事實，固據提出所有權狀三紙影本各乙份、支付
    命令影本乙份、異議狀影本乙份、開庭通知書影本乙份、撤回狀影本乙份、土地
    建物登記簿謄本影本各乙份、本院八十九年拍字第四四四號裁定及抗告狀影本各
    乙份、撤回狀影本乙份、本院八十九年拍字第二一一一號裁定及抗告狀影本各乙
    份、土地建物登記簿謄本影本各乙份、本票影本乙紙、申請書影本乙份、保險理
    財建議書封面之字跡等為證，然為被告否認。茲本件所應審究者乃為系爭不動產
    所設定之最高限額抵押權所擔保之債權是否存在？原告是否確實提供系爭不動產
    設定最高限額抵押權以擔保該筆債務？經查：
（一）被告係於八十八年四月九日概括承受台中四信之一切債權債務，因訴外人李伯
      芬於八十年十二月二十日與台中四信簽訂借款契約，並於八十一年一月十五日
      由台中四信將借款二百八十萬元撥入訴外人李伯芬在台中四信南屯分社所開立
      之帳戶中，且系爭不動產為擔保該借款債務而設定最高限額三百四十萬元抵押
      權予台中四信，且於八十一年一月六日辦理登記完畢，現被告因讓與而成為系
      爭不動產之抵押權人之事實，業據被告提出抵押權設定契約書一份、他項權利
      證明書一份、本票乙紙、約定書與印鑑卡各一份、財政部函一份、放款餘額備
      查表一份（均為影本）為證，且為兩造所不爭執，自堪信為真正。又按申請印
      鑑登記應由當事人填具印鑑登記申請書及印鑑條各一份親自辦理，此觀印鑑登
      記辦法第五條第一項之規定甚明，本件原告曾於八十年十二月二日至台中市西
      區戶政事務所辦理過印鑑登記，且填有印鑑登記申請書及印鑑條留存在戶政機
      關等情，業據臺中市西區戶政事務所以（九十）中市西戶字第０六二六號函覆
      在卷可考，自堪信為真實。再者，以肉眼比對卷附之借據、約定書、抵押權設
      定契約、原告設定抵押權時之土地登記申請書、原告申請印鑑登記所填具之印
      鑑條及印鑑登記申請書上之「乙○○」印文，其印文之形式、字體顯然相同，
      且原告亦不否認上開文書上之印鑑為其所有之事實，系爭不動產於辦理本件最
      高限額抵押權登記時，原告既提供其所有之印鑑證明、系爭不動產之權狀正本
      ，並在土地登記申請書上蓋章，委任訴外人張期福辦理登記事宜，則原告主張
      系爭不動產於辦理上開最高限額抵押權登記時並不知情云云，即屬存疑。
（二）次按訴訟之當事人就其所主張有利於己之事實，依民事訴訟法第二百七十七條
      之規定，均須各負舉證之責，若一方就其應為舉證事項已有相當之證明，他造
      欲否認其主張者，即不得不更舉反證，最高法院著有十九年上字第二三四五號
      判例可資參照。又印章由本人或有權使用之人行使為常態、被人盜用為變態，
      故書證上所蓋之印章如係真正，倘不能證明確係遭人盜用，根據民事訴訟法第
      三百五十八條規定，即應推定該證書亦為真正。原告固主張訴外人李伯芬向被
      告所承受之台中四信借款二百八十萬元，並以系爭不動產設定最高限額三百四
      十萬元之抵押權供擔保，且在本票、約定書及抵押權設定契約書上之簽名蓋章
      ，均係由訴外人吳連興所偽簽及盜蓋，其未提供所有系爭不動產向台中四信或
      被告銀行設定抵押權，亦無為訴外人李伯芬之連帶保證人之意思，是兩造間並
      無任何債權債務關係存在云云，然為被告否認，並辯稱系爭不動產係於八十一
      年一月六日以台中四信為抵押權人而設定最高限額三百四十萬元之抵押權，且
      訴外人李伯芬於八十年十二月二十日向台中四信借款二百八十萬元，台中四信
      亦已於八十一年一月十五日將該二百八十萬元撥入訴外人李伯芬在台中四信南
      屯分社所開立之活期儲蓄存款帳戶內等語。因原告並不否認上開文書中所蓋印
      章為其所有，則原告主張上開文書上之印章非其所蓋，而係被訴外人吳連興盜
      用，揆諸前揭說明，原告應就其主張盜用印章之事實負舉證之責任。而本件被
      告辯稱系爭不動產為擔保訴外人李伯芬之借款債務已辦理完成抵押權登記完畢
      及台中四信亦已交付借款二百八十萬元予訴外人李伯芬等事實，業據提出抵押
      權設定契約書一份、他項權利證明書一份、本票乙紙、約定書與印鑑卡各一份
      、放款餘額備查表一份（均為影本）為證，況本件本票及抵押權設定契約書上
      之印文，均與原告之印鑑證明及授信約定書上之印文相符，已如前述，是訴外
      人李伯芬雖未到場證述是否曾向台中四信為借款之事實，然參之原告自承訴外
      人李伯芬與吳連興二人屬夫妻關係，且訴外人吳連興亦為訴外人李伯芬為本件
      借款之連帶保證人之情，足認訴外人李伯芬確實曾於八十年十二月二十日與台
      中四信訂有借款契約，並已取得借款二百八十萬元之事實，則系爭不動產在設
      定抵押權時，所擔保之債權確實已存在，應無疑義。原告請求確認系爭不動產
      抵押權所擔保之債權並不存在云云，即屬無稽。
（三）又系爭不動產於八十一年一月四日申請辦理抵押權設定登記時（於同年一月六
      日登記完畢），訴外人李伯芬及原告曾提供抵押權設定契約書、原告之印鑑證
      明書、訴外人李伯芬之身分證影本、系爭不動產之土地及建物所有權狀、原告
      之戶口名簿影本委託證人張期福至臺中市中山地政事務所辦理之事實，亦經臺
      中市中山地政事務所以八九中山地所四字第一八五一八號函附上開資料在卷可
      稽，再按由自己之行為表示以代理權授與他人，或知他人表示為其代理人而不
      為反對之表示者，對於第三人應負授權人之責任民法第一六九條定有明文。
      又民法第一百六十九條，係為保護善意第三人而設，故本人有使第三人信以為
      以代理權授與他人之行為而與之交易，即應使本人負其責任，又此本人責任，
      係指履行責任而言，並非損害賠償責任，故本人有無過失在所不問，有最高法
      院四十四年度台上字第一四二四號著有判例可資參照。本件原告另主張系爭不
      動產之所有權狀均係交由訴外人吳連興保管，上開抵押權設定約定書、土地登
      記申請書上之原告之簽名及蓋章，均係訴外人吳連興所偽簽及盜蓋，其並無將
      系爭不動產設定抵押權予台中四信云云。姑且不論本件抵押權設定登記係由原
      告或訴外人李伯芬，抑或訴外人吳連興所委託辦理，因辦理系爭不動產抵押權
      設定之代理人係訴外人張期福，依台中市中山地政事務所函附系爭不動產抵押
      權設定登記之所有資料觀之，訴外人張期福既受合法委託，且係持原告所有之
      系爭不動產之所有權狀正本、戶口名簿影本、印鑑證明正本、訴外人李伯芬之
      身分證影本及蓋有原告印鑑之抵押權設定契約書、申請書等文件，至地政機關
      辦理抵押權設定登記，則該等事實已足使被告之前手即台中四信以為原告已授
      與代理權予第三人，依據前開說明，縱原告主張上開文件並未授權訴外人吳連
      興或李伯芬辦理抵押權設定登記為真正，原告既將系爭不動產所有權狀及印鑑
      證明交付他人，則就本件抵押權設定登記原告應負表現代理之授權責任甚明。
      此外，原告復未舉證證明以實其說，是原告上開之主張，即屬無據。
（四）再按所謂最高限額抵押契約，係指所有人提供抵押物，與債權人訂立在一定金
      額之限度內，擔保現在已發生及將來可能發生之債權之抵押權設定契約而言。
      此種抵押權所擔保之債權，除訂約時已發生之債權外，即將來發生之債權，在
      約定限額之範圍內，亦為抵押權效力所及（最高法院六十六年臺上字第一０九
      七號判例參照）。本件訴外人李伯芬係於八十年十二月二十日向台中四信借款
      二百八十萬元，並已於八十一年一月十五日取得借款，且為擔保該借款債務，
      於八十一年一月四日以台中四信為抵押權人、原告為設定義務人，將系爭不動
      產設定本金最高限額三百四十萬元之抵押權，既經認定，則本件最高限額抵押
      權所擔保之債權既屬存在，且原告亦未舉證證明抵押權設定登記之過程中有何
      違失之處，則系爭不動產之抵押權設定應屬有效。又原告雖主張因其非訴外人
      李伯芬向台中四信款之連帶保證人，故該抵押權設定所擔保之債權不存在云云
      ，然本件因訴外人李伯芬向台中四信借款二百八十萬元之事實已經認定，姑不
      論證人吳連興到庭是否能證明原告非為訴外人李伯芬向台中四信借款之連帶保
      證人，因系爭不動產抵押權所擔保之債權既已存在，縱原告主張其非為本件借
      款之連帶保證人為真，亦與本件抵押權之設定無關，又因原告自陳證人吳連興
      業經通緝，且證人吳連興經本院多次合法通知均未到庭陳述，則證人吳連興即
      無再予訊問之必要，而原告另聲請訊問證人李伯芬、張期福等人以查明其非訴
      外人李伯芬向台中四信借款之連帶保證人之情，亦無必要。另按如有用印章代
      替簽名者，其蓋章與簽名生同等之效力，民法第三條第二項定有明文，因原告
      已不否認上開本票、約定書及抵押權設定約定書上之印鑑為真正等情，本件原
      告已不否認上開本票、約定書及抵押權設定約定書之所蓋用之印文為真正，因
      蓋章與簽名之效力同一，則無論上開文書上原告之簽名是否為其所親立，均已
      無礙於原告在上開文書蓋章之事實，是原告另聲請本院將原告平日所書之簽名
      字跡，與被告銀行提出之八十年十二月二十日對保之約定書上「乙○○」簽名
      筆跡，送請憲兵學校及財團法人中華企業技術鑑定委員會或財團法人中華工商
      研究所或中興鑑定顧問股份有限公司鑑定乙節，亦屬無必要。
（五）綜上所述，系爭不動產所設定之最高限額抵押權既係在擔保訴外人李伯芬向台
      中四信所為之借款二百四十萬元，則在該抵押權擔保之存續期間內所發生債權
      ，皆係該抵押權效力所及。是以，本件原告主張系爭不動產設定之最高限額抵
      押權所擔保之債權不存在，並應塗銷該抵押權登記云云，即屬無據，不應准許
      。
四、從而，原告主張依不當得利、所有權人之物上請求權之法律關係，請求確認被告
    銀行對原告所有系爭不動產，於八十八年六月二日登記、收件字號：普字第一七
    七二一０號、最高限額三百四十萬元之抵押權所擔保之債權不存在，並請求被告
    應將前項抵押權設定登記辦理塗銷，為無理由，應予駁回。
五、本件事證已臻明確，兩造其餘之攻擊防禦方法，核與判決之結果不生影響，爰不
    一一論述，併此敘明。
六、據上論結，本件原告之訴為無理由，依民事訴訟法第七十八條，判決如主文。
中      華      民      國    九十      年      九      月    二十八    日
                              臺灣臺中地方法院民事第四庭
~B法      官  王世華
右為正本係照原本作成
如對本判決上訴，須於判決送達後廿日內向本院提出上訴狀
中      華      民      國    九十      年      九      月    二十八    日
~B法院書記官  詹貴珍


司法院資訊處製作；財團法人民間司法改革基金會備份。
